【裁判字號】    98,裁,2452
【裁判日期】    981022
【裁判案由】    違章建築
【裁判全文】
最  高  行  政  法  院  裁  定
                                      98年度裁字第2452號
聲  請  人  甲○○
            乙○○
            丙○○
            丁○○
            戊○○
兼上5人共同
送達代收人  李張昭鳳
上列聲請人因與相對人臺北縣政府間違章建築事件，對於中華民
國98年2月12日本院98年度裁字第357號裁定，聲請再審，本院裁
定如下：
    主  文
再審之聲請駁回。
再審訴訟費用由聲請人負擔。
    理  由
一、按對於確定裁定聲請再審，應依行政訴訟法第283條準用同
    法第277條第1項第4款之規定表明再審理由，此為必須具備
    之程式。所謂表明再審理由，必須指明確定裁定有如何合於
    行政訴訟法第273條所定再審事由之具體情事，始為相當。
    倘僅泛言有再審事由而無具體情事者，仍難謂已合法表明再
    審理由，所為再審之聲請，即屬不合法。
二、本件聲請人因違章建築事件，經本院88年度裁字第147號裁
    定（下稱原確定裁定）駁回起訴確定後，曾先後多次聲請再
    審，均經本院分別裁定駁回各在案。茲聲請人復對最近一次
    即本院98年度裁字第357號再審確定裁定（下稱再審裁定）
    聲請再審。核其聲請意旨略以：聲請人於民國87年9月1日已
    提起救濟，然原確定裁定對聲請人所提不予採信，均不說明
    理由，顯有不備理由或理由矛盾之違法；又原確定裁定稱聲
    請人所訴損害賠償請求，非訴願範圍等語，然聲請人請求判
    命相對人賠償乃係「附帶請求損害賠償」，原確定裁定實違
    反行政訴訟法第7條之規定。又相對人不適時執行拆除，顯
    該當國家賠償法第2條規定，亦經司法院釋字第469號解釋肯
    定，因而附帶請求追究責任。再者，再審裁定稱聲請人主張
    之行政訴訟法第273條第1項第1款、第13款及第14款再審事
    由，已逾5年，顯不合法等語，乃扯偏而矛盾之本末倒置，
    因聲請人未逾越5年且依法提出相關原證，合於行政訴訟法
    第273條第1項第1款、第13款及第14款之再審理由云云，然
    其無非重複說明其對於歷次訴訟程序確定裁定不服而為本院
    所不採之事由再予爭執，而對其所聲請再審之再審裁定以其
    聲請為不合法而予駁回，究有如何合於法定再審事由，並未
    具體指及，依首開規定及說明，其再審之聲請，為不合法，
    應予駁回。
三、據上論結，本件聲請為不合法。依行政訴訟法第283條、第
    278條第1項、第104條、民事訴訟法第95條、第78條、第85
    條第1項前段，裁定如主文。
中    華    民    國    98    年    10    月    22    日
                    最高行政法院第二庭
                        審判長法官  鍾  耀  光
                              法官  廖  宏  明
                              法官  張  瓊  文
                              法官  黃  淑  玲
                              法官  鄭  小  康
以  上  正  本  證  明  與  原  本  無  異
中    華    民    國    98    年    10    月    22    日
                              書記官  王  史  民


司法院資訊處製作；財團法人民間司法改革基金會備份。
